【裁判字號】    98,訴,17
【裁判日期】    980316
【裁判案由】    違反槍砲彈藥刀械管制條例
【裁判全文】
臺灣士林地方法院刑事判決                98年度訴字第17號
    公  訴  人  臺灣士林地方法院檢察署檢察官
    被      告  甲○○
                          之1.
    選任辯護人  陳傳中律師
上列被告因違反槍砲彈藥刀械管制條例案件，經檢察官提起公訴
（97年度偵字第10392號），本院判決如下：
    主  文
甲○○未經許可，持有可發射子彈具有殺傷力之改造手槍，處有
期徒刑壹年拾月，併科罰金新臺幣拾萬元，罰金如易服勞役，以
新臺幣壹仟元折算壹日，緩刑參年，緩刑期間付保護管束。扣案
之改造仿貝瑞塔84型半自動手槍（含彈匣壹個；槍枝管制編號：
0000000000 號）壹枝沒收。
    事  實
一、甲○○明知可發射子彈具有殺傷力之各式槍砲、子彈，係槍
    砲彈藥刀械管制條例所列管之物品，未經許可不得持有，竟
    於民國97年5 月26日1 時許，在桃園縣大園鄉竹圍漁港附近
    某處拾獲具有殺傷力之改造仿貝瑞塔84型半自動手槍（含彈
    匣1 個；槍枝管制編號：0000000000號）1 枝、具殺傷力之
    子彈6 顆（另有不具殺傷力之子彈1 顆）後，即基於無故持
    有具殺傷力之槍枝、子彈之犯意，未經許可而無故持有之，
    並置放於其臺北縣八里鄉○○路○ 段246 號9 樓之1 住處內
    。嗣為警於97年7 月26日19時15分許在該處查獲，並扣得上
    開改造手槍及子彈（子彈均經試射，已不具子彈效能）。
二、案經臺北縣政府警察局蘆洲分局報告臺灣士林地方法院檢察
    署檢察官偵查起訴。
    理  由
一、本件當事人及辯護人對於本判決認定事實所引用之證據資料
    ，於本院審理期日調查證據時均陳明同意引用為本案證據（
    見本院98年2 月26日審理筆錄），本院審酌該等言詞供述及
    書面作成時之情況認為適當，依刑事訴訟法第159 條之5 之
    規定，均有證據能力，合先敘明。
二、上揭事實，業據被告甲○○於警詢、偵查及本院審理中均坦
    承不諱，且經證人即被告之父沈登傑於警詢中證述綦詳，並
    有卷附查獲現場相片13張，及扣案之上開手槍及子彈可憑。
    又被告經警查獲時所持有之扣案手槍1 把及子彈7 顆，經送
    內政部警政署刑事警察局以性能檢驗法及試射法鑑驗，鑑驗
    結果為：一、送鑑手槍1 枝（槍枝管制編號：0000000000號
    ），認係由仿BERETTA 廠84型半自動手槍製造之槍枝換裝土
    造金屬槍管而成，擊發功能正常，可供擊發適用子彈使用，
    認具殺傷力。二、送鑑子彈7 顆，鑑定情形如下：(一)5 顆，
    認均係非制式子彈，由金屬彈殼組合直徑8.9+-0.5mm金屬彈
    頭而成，經試射，1 顆無法擊發，認不具殺傷力，其餘4 顆
    均可擊發，認具殺傷力；(二)1 顆，認係非制式子彈，由金屬
    彈殼組合直徑8.5mm 金屬彈頭而成，經試射，可擊發，認具
    殺傷力；(三)1 顆，認係非制式子彈，由金屬彈殼組合直徑8.
    5mm 金屬彈頭而成，經試射，可擊發，認具殺傷力等情，有
    該局97年8 月13日刑鑑字第0970115247號槍彈鑑定書、97年
    10月13日刑鑑字第0970145329號函各1 份附卷可稽（見偵卷
    第41至44、46至47頁），足認扣案之改造手槍1 枝及子彈6
    顆均具殺傷力。綜上，被告出於任意性之自白，與事實相符
    而堪採信，本件事證明確，應依法論科。
二、核被告所為，係犯槍砲彈藥刀械管制條例第8 條第4 項之未
    經許可持有可發射子彈具有殺傷力之改造手槍罪，及同條例
    第12條第4 項之未經許可持有子彈罪。被告未經許可持有改
    造手槍、子彈，其持有之繼續，為行為之繼續，亦即一經持
    有，罪即成立，至其持有行為終了時，均論為一罪。被告同
    時持有上開改造手槍及子彈，係以一持有行為同時觸犯前開
    兩罪名，應依刑法第55條想像競合犯之規定，從一重之未經
    許可持有可發射子彈具有殺傷力之改造手槍罪。本件被告持
    有槍彈之行為，固無足取，惟持有時間僅2 個月，且未持之
    犯他罪，犯後亦已坦承犯行，具有悔意，依其犯罪情狀觀之
    ，尚非重大，然其所犯槍砲彈藥刀械管制條例第8 條第4 項
    之未經許可持有可發射子彈具有殺傷力之改造手槍罪之法定
    本刑為3 年以上10年以下有期徒刑，與其犯罪情節相較，實
    屬情輕法重，客觀上足以引起一般同情，顯有堪資憫恕之處
    ，本院認縱處以法定最低刑度猶嫌過重，爰依刑法第59條之
    規定，減輕其刑。爰審酌被告犯罪之動機、目的、手段、生
    活狀況、品行、智識程度、犯罪所生之危害、犯罪後之態度
    等一切情狀，量處如主文所示之刑，並就罰金部分諭知易服
    勞役之折算標準，以資懲戒。又被告前未曾因故意犯罪受有
    期徒刑以上刑之宣告，有臺灣高等法院被告前案紀錄表在卷
    可參，現擔任租車公司駕駛員而有正當工作，有臺灣租車股
    份有限公司在職證明書及扣繳憑單各1 紙附卷可憑，因一時
    失慮致罹罪章，經此刑之宣告後，應知所警惕，信無再犯之
    虞，本院認所宣告之刑以暫不執行為適當，爰依刑法第74條
    第1 項第1 款、第93條第1 項規定，宣告緩刑3 年，且於緩
    刑期間交付保護管束，以啟自新。扣案之改造仿貝瑞塔84型
    半自動手槍（含彈匣1 個；槍枝管制編號：0000000000號）
    1 枝，係違禁物，應依刑法第38條第1 項第1 款規定宣告沒
    收；又扣案之具殺傷力之子彈6 顆，業因鑑定需要試射，已
    不具子彈效能，另扣案之不具殺傷力之子彈1 顆，非違禁物
    或被告供犯罪或預備供犯罪所用、或因犯罪所得之物，均不
    予宣告沒收，附此敘明。
據上論斷，應依刑事訴訟法第299 條第1 項前段，槍砲彈藥刀械
管制條例第8 條第4 項、第12條第4 項，刑法第11條前段、第55
條、第59條、第42條第3 項、第74條第1 項第1 款、第38條第1
項第1 款，判決如主文。
本案經檢察官張紜瑋到庭執行職務
中    華    民    國    98    年    3     月    16   日
                  刑事第五庭審判長法  官  李  育  仁
                                  法  官  黃  雅  君
                                  法  官  孫  曉  青
以上正本證明與原本無異。
如不服本判決應於收受判決後10日內向本院提出上訴書狀，並應
敘述具體理由；其未敘述上訴理由者，應於上訴期間屆滿後20日
內向本院補提理由書狀（均須按他造當事人之人數附繕本）「切
勿逕送上級法院」。
                                  書記官  李  佳  穎
中    華    民    國    98    年    3     月    16   日
附錄本案論罪科刑法條全文
槍砲彈藥刀械管制條例第8 條
未經許可，製造、販賣或運輸鋼筆槍、瓦斯槍、麻醉槍、獵槍、
空氣槍或第4 條第1 項第1 款所定其他可發射金屬或子彈具有殺
傷力之各式槍砲者，處無期徒刑或5 年以上有期徒刑，併科新臺
幣1 千萬元以下罰金。
未經許可，轉讓、出租或出借前項所列槍枝者，處5 年以上有期
徒刑，併科新臺幣1 千萬元以下罰金。
意圖供自己或他人犯罪之用，而犯前2 項之罪者，處無期徒刑或
7 年以上有期徒刑，併科新臺幣1 千萬元以下罰金。
未經許可，持有、寄藏或意圖販賣而陳列第1 項所列槍枝者，處
3 年以上10年以下有期徒刑，併科新臺幣700 萬元以下罰金。
第1 項至第3 項之未遂犯罰之。
槍砲彈藥刀械管制條例第12條
未經許可，製造、販賣或運輸子彈者，處1 年以上7 年以下有期
徒刑，併科新台幣500萬元以下罰金。
未經許可，轉讓、出租或出借子彈者，處6 月以上5 年以下有期
徒刑，併科新台幣300萬元以下罰金。
意圖供自己或他人犯罪之用，而犯前2 項之罪者，處3 年以上10
年以下有期徒刑，併科新台幣700萬元以下罰金。
未經許可，持有、寄藏或意圖販賣而陳列子彈者，處5 年以下有
期徒刑，併科新台幣300萬元以下罰金。
第1 項至第3 項之未遂犯罰之。


司法院資訊處製作；財團法人民間司法改革基金會備份。
